hr-HR: Stil podloge za šipke: Oblikovano; Okrugli profil; Na navlačenje; Kvadratni profil; Konusno; Omotavanje; Ostalo
ko: 바 패드 유형: 몰딩형; 라운드 프로파일; 슬립온; 사각 프로파일; 테이퍼드; 랩어라운드; 기타
sk-SK: Štýl tyčovej podložky: Tvarovaný; Okrúhly profil; Nasúvací; Štvorcový profil; Zúžený; Omotávací; Iný
cs: Styl barové podložky: Tvarované; Kulatý profil; Natahovací; Čtvercový profil; Zúžené; Zavinovací; Jiné
nb: Bar pad-stil: Støpt; Rund profil; Slip-on; Firkantet profil; Avsmalnet; Omsluttende; Annet
th: รูปแบบแผ่นรองแท่งขนม: หล่อขึ้นรูป; ทรงกลม; แบบสวม; ทรงเหลี่ยม; ปลายเรียว; แบบพันรอบ; อื่นๆ
ru: Стиль накладки: Литой; Круглый профиль; Надевающийся; Квадратный профиль; Сужающийся; Оборачиваемый; Другое
vi: Kiểu đệm thanh kẹo: Đúc; Dạng tròn; Dạng xỏ; Dạng vuông; Thuôn dần; Dạng quấn; Khác
pt-PT: Estilo de almofada de bar: Moldado; Perfil redondo; De enfiar; Perfil quadrado; Cónico; Envolvente; Outro
tr: Bar koruyucu pedi tipi: Kalıplı; Yuvarlak profil; Geçmeli; Kare profil; Konik; Sargılı; Diğer
da: Barstil: Støbt; Rund profil; Slip-on; Firkantet profil; Tilspidset; Wrap-around; Andet
fi: Päällisen tyyli: Valettu; Pyöreä profiili; Päälle vedettävä; Neliöprofiili; Suippeneva; Ympäri kiedottava; Muu
it: Stile paracolpi per manubrio: Sagomato; Profilo rotondo; Slip-on; Profilo quadrato; Affusolato; Avvolgente; Altro
bg-BG: Стил на защитната подложка за лост: Формован; Кръгъл профил; Нахлузващ се; Квадратен профил; Заострен; Обгръщащ; Друго
el: Στυλ μαξιλαριού μπάρας: Χυτευτό; Στρογγυλό προφίλ; Φορετό; Τετράγωνο προφίλ; Κωνικό; Περιτυλιγόμενο; Άλλο
sv: Stil på styrdynan: Gjuten; Rund profil; Slip-on; Fyrkantig profil; Avsmalnande; Omlott; Övrigt
nl: Bar pad stijl: Gegoten; Rond profiel; Opschuifbaar; Vierkant profiel; Taps toelopend; Omwikkelbaar; Overig
hu: Bárpárnastílus: Öntött; Kerek profil; Felcsúsztatható; Szögletes profil; Kúpos; Körbetekerhető; Egyéb
fr: Style de protection de guidon: Moulé; Profil rond; À enfiler; Profil carré; Effilé; Enveloppant; Autre
zh-CN: 手把套样式: 模压; 圆形轮廓; 套入式; 方形轮廓; 锥形; 环绕式; 其他
es: Estilo de la almohadilla de la barra: Moldeado; Perfil redondo; Deslizable; Perfil cuadrado; Cónico; Envolvente; Otro
pt-BR: Estilo de almofada de bar: Moldado; Perfil redondo; De vestir; Perfil quadrado; Afilado; Com fecho; Outros
ja: バーパッドスタイル: 成型; ラウンドプロファイル; スリッポン; スクエアプロファイル; テーパード; ラップアラウンド; その他
zh-TW: 槓鈴護墊樣式: 模製; 圓形輪廓; 套入式; 方形輪廓; 錐形; 纏繞式; 其他
lt-LT: Barų pagalvėlių stilius: Lietas; Apvalus profilis; Užmaunamas; Kvadratinis profilis; Smailėjantis; Apvyniojamas; Kita
sl-SI: Stil zaščitne blazinice za drog: Oblikovano; Okrogli profil; Natično; Kvadratni profil; Koničasto; Ovijajoče; Drugo
pl: Styl osłony drążka: Profilowany; Profil okrągły; Wsuwany; Profil kwadratowy; Zwężany; Owijany; Inny
ro-RO: Stilul suportului de bar: Turnat; Profil rotund; Prin alunecare; Profil pătrat; Conic; Înfășurabil; Altele
de: Lenkerpolster-Stil: Geformt; Rundprofil; Zum Überziehen; Quadratprofil; Konisch; Zum Wickeln; Sonstige
en: Bar pad style: Molded; Round profile; Slip-on; Square profile; Tapered; Wrap-around; Other